【裁判字號】    88,易,3683
【裁判日期】    890114
【裁判案由】    毀損
【裁判全文】
臺灣臺中地方法院刑事判決                        八十八年度易字第三六八三號
    公  訴  人  臺灣台中地方法院檢察署檢察官
    被      告  甲○○
右列被告因毀損案件，經檢察官提起公訴（八十八年度偵字第一九八五０號），本院
判決如左：
    主  文
甲○○損壞他人之挖土機前擋風玻璃壹片，足以生損害於他人，處拘役參拾日，如易
科罰金，以參佰元折算壹日。
    事  實
一、甲○○與乙○○因土地使用迭有爭執，雙方並因而心生怨隙。甲○○乃於民國八
    十八年八月二十四日上午六時許，打電話給乙○○稱：「不要離開家裡，八點左
    右要到你家門外相殺」等語，以該加害生命、身體之事恐嚇乙○○，致生危害於
    乙○○之安全。嗣於同日上午八時許，復至乙○○位於臺中縣太平市○○路○段
    二七八號住處門口前，基於毀損他人之物犯意，以石頭、水泥塊等物丟擲乙○○
    所有之挖土機，致損壞該挖土機之前擋風玻璃一片，足以生損害於乙○○。
二、案經乙○○訴由臺中縣警察局霧峰分局報請臺灣臺中地方法院檢察署檢察官偵查
    起訴。
    理  由
一、訊據被告甲○○對於右揭時地毀壞告訴人乙○○所有挖土機之前擋風玻璃之情供
    承不諱，惟矢口否認有何恐嚇乙○○之犯行，並辯稱：當天早上未打電話給乙○
    ○，亦未出言恐嚇乙○○云云。惟查：
（一）被告供承丟擲石塊損壞告訴人之挖土機之前擋風玻璃部分，核與告訴人指訴情
      節相符，並有被告丟擲石塊及挖土機之前擋風玻璃遭毀損之照片附於偵查卷可
      稽，足見被告前開自白，應與事實相符。
（二）被告雖否認於右揭時地恐嚇告訴人，然證人即告訴人之弟媳黃玲紅於偵查中證
      稱被告確有於當日早上六點半前後打電話找告訴人（見偵查卷第二十二頁背面
      ）；而證人即台中縣霧峰分局頭汴派出所員警林志誠於本院審理時亦證述告訴
      人於當日早上六點多有至頭汴派出所向伊表示被告要對告訴人不利等語（見本
      院八十八年十二月三十一日訊問筆錄），由是可見被告確有上開恐嚇犯行至明
      。其空言否認，所辯無非卸責之詞，不足採信。
（三）綜上所述，本件事證明確，被告犯行堪以認定。
二、核被告所為，係犯刑法第三百零五條之恐嚇危害安全罪、第三百五十四條之毀損
    一般物品罪。被告所犯上開二罪間，有方法與目的之牽連關係，為牽連犯，應從
    一重之毀損一般物品罪處斷。本院審酌被告無不良素行（參前科表），犯罪之動
    機、手段、致生之危害尚屬輕微、犯後坦承部分犯行之態度等一切情狀，量處如
    主文所示之刑，並諭知易科罰金之折算標準。
三、公訴人另以被告丟擲石塊致使告訴人之挖土機側面紅色鐵皮處凹陷，因而亦涉犯
    刑法第三百五十四條之毀損一般物品罪。惟按該法條所謂毀壞，乃指損害或破壞
    ，致使物之外形發生重大之變化，並減低物之可用性而言。依附於偵查卷第十頁
    之照片（上半張，箭頭所指處）觀之，該挖土機側面紅色鐵皮並無明顯凹陷痕跡
    ，顯未達使其外形發生重大變化，並減低其可用性之程度，亦無致令不堪用之情
    形。從而被告該部分行為，與該罪之構成要件要屬有間，尚難課以該罪責，本應
    諭知無罪判決，然因公訴人認此部分，與起訴經判決有罪部分有裁判上一罪關係
    ，爰不另為無罪之諭知，附予敘明。
據上論斷，應依刑事訴訟法第二百九十九條第一項前段，刑法第三百零五條、第三百
五十四條、第五十五條、第四十一條，罰金罰鍰提高標準條例第一條前段、第二條，
判決如主文。
中      華      民      國      八十九      年      一    月    十四    日
                                        法  官  游 文 科
右正本證明與原本無異。
如不服本判決，應於送達後十日內向本院提出上訴狀 （須附繕本） ，上訴於台灣高
等法院台中分院。
                                        書記官
中      華      民      國      八十九      年      一    月    十四    日
附錄論罪科刑法條
刑法第三百五十四條：
毀棄、損壞前二條以外之他人之物，或致令不堪用，足以生損害於公眾或他人者，處
二年以下有期徒刑、拘役或五百元以下罰金。


司法院資訊處製作；財團法人民間司法改革基金會備份。
